臺灣臺南地方法院刑事判決
111年度交訴字第20號
公  訴  人  臺灣臺南地方檢察署檢察官
被      告  羅應能


選任辯護人  黃昭雄律師(法扶律師)
上列被告因公共危險等案件，經檢察官提起公訴（110年度調偵
字第1580號），就被訴過失傷害部分，本院判決如下：
    主  文
本件被訴過失傷害部分，公訴不受理。
    理  由
一、公訴意旨詳如檢察官起訴書所載（如附件）。
二、按告訴乃論之罪，告訴人於第一審辯論終結前，得撤回其告
    訴；又告訴乃論之罪經撤回者，法院應諭知不受理之判決，
    並得不經言詞辯論為之，刑事訴訟法第238條第1項、第303
    條第3款及第307條分別定有明文。
三、查本案被告羅應能因公共危險等案件，經檢察官提起公訴，
    就被告涉犯刑法第284條前段之過失傷害罪嫌部分，依同法
    第287條前段之規定，須告訴乃論。茲因被告與告訴人吳本
    源經調解成立，告訴人並具狀撤回過失傷害之告訴，有本院
    調解筆錄及刑事撤回告訴狀各1份在卷可稽（本院交訴字卷
    第43至44頁、第65頁），依前開規定，本件被告被訴過失傷
    害部分，爰不經言詞辯論，逕為諭知不受理之判決。
據上論斷，應依刑事訴訟法第303條第3款、第307條，判決如主
文。
中　　華　　民　　國　　111 　年　　3 　　月　　21　　日
                  刑事第七庭  審判長法  官  黃琴媛
                                    法  官  孫淑玉
                                    法　官  吳彥慧
以上正本證明與原本無異。
如不服本判決應於收受本判決後20日內向本院提出上訴書狀，並
應敘述具體理由。其未敘述上訴理由者，應於上訴期間屆滿後20
日內向本院補提理由書狀（均須按他造當事人之人數附繕本）「
切勿逕送上級法院」。 
　　　　　　　　　　　　　　　　　  書記官　張儷瓊
中　　華　　民　　國　　111 　年　　3 　　月　　22　　日
附件：
臺灣臺南地方檢察署檢察官起訴書
                                   110年度調偵字第1580號
　　被　　　告　羅應能　男　63歲（民國00年0月00日生）
　　　　　　　　　　　　住○○市○區○○街00巷00號
　　　　　　　　　　　　國民身分證統一編號：Z000000000號
上列被告因肇事逃逸等案件，業經偵查終結，認應提起公訴，茲
將犯罪事實及證據並所犯法條分敘如下：
　　　　犯罪事實
一、羅應能於民國109年11月16日上午6時3分許，騎乘車牌號碼0
    00-0000號普通重型機車，沿臺南市南區體育路由南往北方
    向行駛，行經體育路10號前時，適有吳本源騎乘車牌號碼00
    0-000號普通重型機車同向行駛於其右側前方欲左轉，羅應
    能本應注意超越應保持安全間隔距離，且依當時天氣晴、晨
    光、柏油路面鋪裝、乾燥無缺陷、視距良好無障礙物，並無
    不能注意之情事，竟疏未注意而繼續行駛，因而與吳本源之
    機車發生擦撞，致吳本源人車倒地，並受有第一腰椎壓迫性
    骨折之傷害。詎羅應能此際明知其已因肇事致人受傷，竟未
    待警方到場處理，復未將吳本源送醫救治或為其他必要之救
    助措施，即基於肇事逃逸之犯意，逕自駕車逃離現場。嗣經
    警據報後循線查悉上情。
二、案經臺南市政府警察局第六分局報告偵辦。
　　　　證據並所犯法條
一、證據清單
編號 證據名稱 待證事實 1 被告羅應能於警詢及偵查中之供述 矢口否認有何犯行，辯稱: 1、沒有與告訴人吳本源之    機車發生碰撞； 2、有下車查看，對方駕駛    看起來沒有受傷。 2 證人即告訴人吳本源於警詢及偵查中具結之證述 全部犯罪事實。 3 道路交通事故現場圖、調查報告表(一)(二)、照片12張、監視器翻拍截圖13張 車禍發生經過。 4 告訴人吳本源之台南市立醫院診斷證明書 告訴人因本件車禍受有上開傷勢之事實。 5 臺南市車輛行車事故鑑定會南鑑0000000案鑑定意見書 被告羅應能駕駛普通重型機車，超越未保持安全間隔距離，為肇事原因。 
二、核被告所為，係犯刑法第284條前段之過失傷害及第185條之
    4第1項前段肇事逃逸罪嫌。被告上開2犯行，罪名有異，行
    為互殊，請予分論併罰。
三、依刑事訴訟法第251條第1項提起公訴。
　  此　致
臺灣臺南地方法院
中　　華　　民　　國　 110　　年　　12　　月　　22　　日
　　　　　　　　　　　　　    檢察官  王鈺玟
本件證明與原本無異
中　　華　　民　　國　 110　　年　　12　　月　　29　　日
                              書記官  李姵穎
附錄所犯法條:
中華民國刑法第185條之4
（肇事遺棄罪）
駕駛動力交通工具肇事，致人死傷而逃逸者，處 1 年以上 7 年
以下有期徒刑。

中華民國刑法第284條
因過失傷害人者，處 1 年以下有期徒刑、拘役或 10 萬元以下
罰金；致重傷者，處 3 年以下有期徒刑、拘役或 30 萬元以下
罰金。